【裁判字號】    95,上訴,551
【裁判日期】    950731
【裁判案由】    違反槍砲彈藥刀械管制條例
【裁判全文】
臺灣高等法院刑事判決                 95年度上訴字第551號
上  訴  人
即  被  告  甲○○
                    （現另案於台灣宜蘭監獄執行中）
選任辯護人  邱新福律師
上列上訴人因違反槍砲彈藥刀械管制條例案件，不服臺灣宜蘭地
方法院94年度訴字第453號，中華民國95年1月10日第一審判決（
起訴案號：臺灣宜蘭地方法院檢察署94年度偵字第2617號），提
起上訴，本院判決如下：
    主  文
原判決撤銷。
甲○○未經許可，寄藏手槍，累犯，處有期徒刑陸年，併科罰金
新臺幣拾萬元，罰金如易服勞役，以新臺幣壹仟元折算壹日。
扣案制式92貝瑞塔手槍壹枝（槍枝管制編號0000000000；含彈匣
壹個）及9mm制式子彈捌顆、改造子彈參顆均沒收。
    事  實
一、甲○○曾因違反槍砲彈藥刀械管制條例案件，經臺灣宜蘭地
    方法院於民國93年5月12日，以93年訴字第80號判處有期徒
    刑6月，於93年6月7日判決確定，並於93年7月13日執行完畢
    。復於84、8 5年間，因綽號「吳昇發」（已死亡）年籍不
    詳之成年男子，忽將具殺傷力之制式92貝瑞塔手槍1枝（槍
    枝管制編號0000000000；含彈匣1個）及具殺傷力之9mm 制
    式子彈8顆、改造子彈4顆之帆布提袋1袋，帶往甲○○位於
    宜蘭縣蘇澳鎮○○路48巷5弄7號住處交付不知情之甲○○妻
    高桂影，並囑高桂影待甲○○返家時轉交甲○○，嗣甲○○
    返家並從高桂影取得上開帆布提袋後，明知帆布提袋內藏放
    之上開槍枝及子彈，非經主管機關或中央主管機關許可，不
    得持有、寄藏，竟僅因一時聯絡「吳昇發」未著，即未經許
    可，予以寄藏之，並於94年6月中旬，將上開槍枝交付僅知
    綽號「阿正」、「康福」年籍均不詳之男子保養，並在「康
    福」將槍枝返還後，連同上開子彈藏放在天花板上。嗣於94
    年8月31日下午2時許，為警持臺灣宜蘭地方法院核發之搜索
    票在其前揭住處天花板查獲，並扣得上開槍枝及子彈。
二、案經宜蘭縣警察局移送台灣宜蘭地方法院檢察署檢察官偵查
    起訴。
    理  由
一、被告對於自84、85年間起，未經許可，寄藏上開槍枝及子彈
    ，並於 94年6月中旬將槍枝交付「阿正」、「康福」保養之
    事實，分別於警詢及偵查時供承不諱，復經證人乙○○於本
    院審理時供證明確（見本院95年7月18日審理筆錄），並有
    手槍1枝（槍枝管制編號0000000000，含彈匣1個）及9mm 制
    式子彈8顆、改造子彈4顆自被告家中天花板處查獲，且前開
    槍彈經送內政部警政署刑事警察局鑑定之結果，認送鑑槍枝
    係義大利BERETTA製92FS型口徑9mm制式半自動手槍、機械性
    能良好，可擊發同口徑制式子彈，具殺傷力；制式子彈8顆
    ，認均係口徑9mm制式子彈，均具殺傷力、改造子彈4顆，認
    均係土造子彈（具直徑9mm金屬彈頭），經取樣1顆試射，可
    擊發，具殺傷力等情，有該局94年9月27日刑鑑字第0940137
    647號槍彈鑑定書附卷可稽。至被告雖辯稱曾告知證人陳倉
    富欲報繳上開槍枝及子彈云云，且於原審審理時，證人陳倉
    富亦到院結證屬實，惟被告既未實際報繳，自不會影響其寄
    藏之犯行甚明。又被告另辯以其持有之子彈與臺灣宜蘭地方
    法院93年訴字第80號被告違反槍砲彈藥刀械管制條例案件為
    同一案件，惟被告亦自承前案係因其友人江千任在其住處掉
    落2顆具殺傷力之子彈，為其拾獲持有，顯與本案被告係自
    「吳昇發」處取得持有不同，此部分所辯，尚非有據。綜上
    ，本件事證明確，被告聲請傳喚證人張文忠並無必要，其犯
    行堪予認定。
二、核被告所為，係犯槍砲彈藥刀械管制條例第7條第4項、第12
    條第4項未經許可寄藏手槍及子彈罪。被告以一行為寄藏具
    有殺傷力之手槍及子彈2罪，依刑法第55條前段想像競合犯
    之規定，應從一較重之未經許可寄藏手槍罪處斷。又被告前
    有事實欄所指之犯罪科刑及執行情形，有本院被告全國前案
    紀錄表在卷可查，其於有期徒刑執行完畢5年內，再犯有期
    徒刑以上之本罪，不論依修正前之刑法第47條，或修正後之
    刑法第47條第1項之規定，均構成累犯，對被告而言並無有
    利或不利之情形，自不生新舊法比較之問題，應逕依修正前
    之刑法第47條，論以累犯，並加重其刑。
三、原審據以論罪刑，固無不當，惟查：(一)行為後法律有變更
    者，適用行為時之法律，但行為後之法律有利於行為人者，
    適用最有利於行為人之法律，刑法第2條第1項定有明文。
    本件被告於犯罪時，刑法第42條第2項前段規定：「易服勞
    役以1元以上3元以下折算1日。」，又其行為時之易服勞役
    折算標準，業據修正前罰金罰鍰提高標準條例第2條前段規
    定，就其原定數額提高為100倍折算1日，則本件被告行為時
    之易服勞役折算標準，應以銀元300元折算1日，即新台幣
    900 元折算1日。惟95年7月1日修正公布施行之刑法第42條
    第3項前段規定：「易服勞役以新台幣一仟元、二仟元或三
    仟元折算1日。」，比較修正前後之易服勞役折算標準，以
    修正後之規定，較有利於被告，則應依刑法第2條第1項後段
    規定，適用修正後之刑法第42條第3項前段規定，定其折算
    標準，原判決未及審酌，尚有未洽，(二)原判決認被告前揭
    行為係犯槍砲彈藥刀械管制條例第7條第4項、第12條第4項
    之未經許可寄藏手槍、子彈罪，理由卻論以「持有」之罪，
    亦有未洽。被告上訴否認犯罪，指摘原判決不當，雖無理由
    ，惟原判決既有前開可以議，自應由本院予以撤銷改判。爰
    審酌被告犯罪之動機、目的、手段、生活狀況、智識程度、
    寄藏槍枝對社會治安所生之損害，及犯罪後態度等一切情狀
    ，量處如主文第2項所示之刑，罰金部分並依修正後刑法第
    42 條第3項前段規定諭知易服勞役之折算標準。扣案之上開
    手槍1支、制式子彈8顆及經鑑定試射後所餘改造子彈3顆，
    均為違禁物，應依刑法第38條第1項第1款之規定諭知均沒收
    之。其餘改造子彈1顆，業經鑑定時試射擊發，已非屬違禁
    物，爰不另諭知沒收，併予敘明。
據上論斷，應依刑事訴訟法第369條第1項前段、第364條、第299
條第1項前段，槍砲彈藥刀械管制條例第7條第4項、第12條第4項
，刑法第11條前段、刑法第2條第1項、第55條前段、修正前第47
條、修正後第42條第3項、第38條第1項第1款，判決如主文。
本案經檢察官沈明彥到庭執行職務。
中    華    民    國    95    年    7     月    31    日
                  刑事第八庭審判長法  官  鄭文肅
                                  法  官  楊炳禎
                                  法  官  江國華
以上正本證明與原本無異。
如不服本判決，應於收受送達後10日內向本院提出上訴書狀，其
未敘述上訴之理由者並得於提起上訴後10日內向本院補提理由書
（均須按他造當事人之人數附繕本）。
                                  書記官  陳玉嬋
中    華    民    國    95    年    8     月    2     日
附錄本案論罪科刑法條全文：
槍砲彈藥刀械管制條例第7條
未經許可，製造、販賣或運輸火砲、肩射武器、機關槍、衝鋒槍
、卡柄槍、自動步槍、普通步槍、馬槍、手槍或各類砲彈、炸彈
、爆裂物者，處死刑、無期徒刑或7年以上有期徒刑；處徒刑者
，併科新台幣3千萬元以下罰金。
未經許可，轉讓、出租或出借前項所列槍砲、彈藥者，處無期徒
刑或5年以上有期徒刑，併科新台幣1千萬元以下罰金。
意圖供自己或他人犯罪之用，而犯前2項之罪者，處死刑或無期
徒刑；處徒刑者，併科新台幣5千萬元以下罰金。
未經許可，持有、寄藏或意圖販賣而陳列第1項所列槍砲、彈藥
者，處5年以上有期徒刑，併科新台幣1千萬元以下罰金。
第1項至第3項之未遂犯罰之。
槍砲彈藥刀械管制條例第12條
未經許可，製造、販賣或運輸子彈者，處1年以上7年以下有期徒
刑，併科新台幣500萬元以下罰金。
未經許可，轉讓、出租或出借子彈者，處6月以上5年以下有期徒
刑，併科新台幣300萬元以下罰金。
意圖供自己或他人犯罪之用，而犯前二項之罪者，處3年以上10
年以下有期徒刑，併科新台幣700萬元以下罰金。
未經許可，持有、寄藏或意圖販賣而陳列子彈者，處5年以下有
期徒刑，併科新台幣300萬元以下罰金。
第1項至第3項之未遂犯罰之。


司法院資訊處製作；財團法人民間司法改革基金會備份。
